臺灣臺南地方法院刑事判決　　　　　　　　　　　　九十三年度交簡上字第七八號
　　公　訴　人　臺灣臺南地方法院檢察署檢察官
　　上　訴　人
　　即　被　告　乙○○
右列被告因過失傷害案件，不服中華民國九十三年六月十八日本院九十三年度交簡字
第九五六號第一審判決（聲請簡易判決處刑案號：九十三年度偵字第二二九三號），
提起上訴，本院管轄之第二審合議庭判決如左：
    主  文
原判決撤銷。
乙○○過失傷害人，處拘役伍拾日，如易科罰金，以佰元折算壹日。緩刑貳年。
    事  實
一、乙○○於民國九十二年五月二十七日上午八時三十分許，駕駛車牌號碼二Ｓ─七
    一０七號自用小客車，沿臺南縣永康市○○路○段，由南往北方向行駛（原審誤
    載為由北往南方向行駛），途經該路七十七巷口之設有閃光黃燈號誌之交岔路口
    時，本應注意汽車駕駛人駕駛汽車時應注意車前狀況，並隨時採取必要之安全措
    施，且在市區道路行駛，時速不得超過五十公里，並於通過設有閃光黃燈之交岔
    路口時，應減速慢行，小心通過，而依當時情形，又無不能注意之情形，竟疏於
    注意，貿然以時速八十公里以上之速度超速行駛於上開路段而通過該處，適有丙○○○騎乘車牌號碼ＶＸＧ—０四七號輕型機車行經該處，亦未注意依規定左轉
    ，而違規行駛內側車道，乙○○閃避不及，撞及丙○○○所騎乘之輕型機車，置
    丙○○○人車倒地而受有左側遠端橈骨骨折、左側肩胛骨骨折、左側肋骨骨折、
    骨盤骨折、雙前鎖骨骨折之傷害。乙○○於犯罪未經發覺前，向前往處理車禍之
    員警丁○○自承係肇事駕駛人，主動自首而接受裁判。
二、案經丙○○○訴由臺南縣警察局永康分局報請臺灣臺南地方法院檢察署檢察官偵
    查後聲請簡易判決處刑。
    理  由
一、訊據被告乙○○對於右揭時地駕車肇事之事實自白承認，核與告訴人丙○○○指
    訴之情節相符，並有道路交通事故現場圖、道路交通事故調查報告表(一)(二)、診斷
    證明書及現場照片附卷可稽。按車輛行駛時，駕駛人應注意車前狀況，隨時採取
    必要之安全措施及汽車在市區道路行駛時，時速不得超過五十公里，道路交通安
    全規則第九十三條第一項第一款、第九十四條第三項分別定有明文；又車輛行經
    有閃光黃燈號誌之交岔路口，應注意安全，減速慢行，小心通過，道路交通標誌
    標線號誌設置規則第二百十一條第一項第一款亦定有明文。被告駕車自應注意上
    述道路交通安全規定，且依當時路況，又無不能注意之情形，竟於行經有閃光黃
    燈號誌之交岔路口時，疏不注意以致肇事，其有過失甚明。且本件經臺灣省臺南
    區車輛行車事故鑑定委員會鑑定肇事責任結果，亦同此見解，有該委員會南鑑字
    第九三○六一八號鑑定報告書一份可查。再被告因其過失駕駛行為，致告訴人受
    有傷害，則被告之過失駕駛行為與告訴人之受傷間，具有相當因果關係。
二、又被告於肇事後，犯罪尚未發覺前，向前往現場處理之員警丁○○表明其為肇事
    駕駛人乙節，業據證人丁○○於本院證稱：我未到現場前，並不知道何人發生車
    禍，我到現場時，被告有在場，被告告訴我車輛係他駕駛的等語。是本件被告符
    合自首之要件，應依刑法第六十二條前段規定，減輕其刑。
三、原審以被告罪證明確，因予論罪科刑，固非無見，然被告乙○○於犯罪未經發覺
    前，向前往處理車禍之員警丁○○自承係肇事駕駛人，主動自首而接受裁判，原
    審漏未審酌，即有未洽。被告上訴意旨指摘量刑過重，雖無理由，然原判決既有
    前開可議之處，自應由本院予以撤銷改判。爰審酌被告駕車未注意車前狀況，肇
    事撞傷告訴人，惟告訴人亦未注意減速慢行而與有過失，及告訴人所受傷勢等一
    切情狀，量處如主文所示之刑，並諭知易科罰金之折算標準，以示懲儆。惟本院
    審酌被告於事後已與告訴人達成和解，有臺南縣永康市調解委員會調解筆錄一紙
    可參，足認雙方確有止紛之意。另參酌被告前未曾受有期徒刑以上刑之宣告，有
    臺灣高等法院被告全國前案紀錄表可憑，其經此教訓後，應知所警惕，信無再犯
    之虞，本院因認所宣告之刑以暫不執行為適當，併諭知緩刑二年，以啟自新。
據上論斷，應依刑事訴訟法第四百五十五條之一第一項、第三項、第三百六十九條第
一項前段、第三百六十四條、第二百九十九條第一項前段，刑法第二百八十四條第一
項前段、第六十二條前段、第四十一條第一項前段、第七十四條第一款，罰金罰鍰提
高標準條例第一條前段、第二條，判決如主文。
本案經檢察官甲○○到庭執行職務。
中        華        民        國    九十三  年    十二  月    二十九    日
                                  臺灣臺南地方法院刑事第十庭
                                      審判長法  官    鄭  文  祺
                                            法  官    蔡  奇  秀
                                            法  官    林  中  如
右正本證明與原本無異。
不得上訴。
中        華        民        國    九十三  年    十二  月    二十九    日
                書記官    馬  愛  君
附錄本案論罪科刑法條全文
刑法第二百八十四條第一項前段：
因過失傷害人者，處六月以下有期徒刑、拘役或五百元以下罰金，致重傷者，處一年
以下有期徒刑、拘役或五百元以下罰金。
